 
 churn : planilha com dados dos clientes, para prever a probabilidade dele de "sair" da empresa, e se tem um padrao pros clientes etc
 importa dados, string vazio como NA, string como fatores
```{r}

dados <- read.csv("C:/Users/anacl/OneDrive/Área de Trabalho/cursos/data science/FormacaoCD/todos os arquivos/9.Prática em R/dados/Churn.csv", sep = ";", na.strings = "", stringsAsFactors = TRUE)

```


ouuu pode fazer:
```{r}
dados <- read.csv(file.choose(), sep = ";", na.strings = "", stringsAsFactors = TRUE)
head(dados)

#resumo dos dados
#int ---> media, mediana, os quartis, max, min
# NA's --> aparece quantidade de colunas com NaN
summary(dados)
```
dar nomes corretos as colunas
atraves de um vetor no R (com a letra c() )
```{r}
colnames(dados) = c("Id", "Score", "Estado", "Genero", "Idade", "Patrimonio", "Saldo", "Produtos", "TemCartCred", "Ativo", "Salario", "Saiu")
head(dados)
```

barplot ---> grafico de barras
explorar dados, colunas categoricas
analise exploratoria
conhecer o conj de dados dentro de suas caracteristicas
importante por que ja vai identificar possiveis problemas nos dados e eventuais possiveis soluçoes para cada um
dados categoricos ---> estado e genero
```{r}
##        estados
counts = table(dados$Estado)
barplot(counts, main="Estados", xlab = "Estados", ylab = "Quantidade")

#identificamos na tabela: provavel erro nos estados RP SP TD, provavel que nao pertencem ao dominio, ou tem valores incorretos. Tem que tratar esses dados incorretos



##   genero
counts = table(dados$Genero)
barplot(counts, main="Genero", xlab="Genero", ylab = "Quantidade")

#identificamos erro: informaçoes diferentes que significam a mesma coisa, F, Fem ---> Feminino. e M ---> Masculino


```

Explorar, colunas numericas
```{r}
#score
summary(dados$Score)

boxplot(dados$Score)
#nada de anormal visualizado no boxplot
#min, primeiro quartil, segundo quartil (mediana), terceiro quartil, max

hist(dados$Score)
#distribuiçao mais ou menos na media, uniforme, sem anomalia
```

idade
```{r}
cat("Resumo da Idade:\n")
summary(dados$Idade)

# Observado ANOMALIA: idade minima = -20, dominio de idade negativo (errado)
#                     idade maxima = 140
# observado os outros quartis, media e mediana, percebe-se que os dados em geral estao normais e bem distribuidos

boxplot(dados$Idade, main="Distribuição da Idade")


hist(dados$Idade)
#distribuiçao mais ou menos na media, uniforme, sem anomalia
```

saldo
```{r}
summary(dados$Saldo)
#min = 0    e   primeiro quartil = 0:    quer dizer que ha muitos zeros
#media proxima da mediana: mostra que os dados tem uma certa regularidade 

boxplot(dados$Saldo)


hist(dados$Saldo)
#tirando os dados zero: os outros dados estao bem distribuidos e proximos da media

```





salario
```{r}
summary(dados$Salario)
# 7 valores NaN ---> ter que tratar

boxplot(dados$Salario)
boxplot(dados$Salario, outline = FALSE)
hist(dados$Salario, main="Salario")
```

